【裁判字號】    97,易,520
【裁判日期】    970630
【裁判案由】    違反毒品危害防制條例
【裁判全文】
臺灣屏東地方法院刑事判決               97年度易字第520號
公  訴  人  臺灣屏東地方法院檢察署檢察官
被      告  甲○○
                    （現另案於臺灣屏東監獄執行中）
上列被告因違反毒品危害防制條例案件，經檢察官提起公訴（97
年度毒偵字第612 號）及同署檢察官以同一事實移送併辦（97年
度毒偵字第1005號），被告於準備程序中就被訴事實為有罪之陳
述，經本院裁定改以簡式審判程序審理，判決如下：
    主  文
甲○○施用第二級毒品，累犯，處有期徒刑玖月，扣案之含第二
級毒品甲基安非他命成分之吸食器玻璃球壹支沒收銷燬之。
    事  實
一、甲○○於民國94年間因竊盜案件，經本院以94年度簡字第
    729 號判決判處有期徒刑4 月確定，嗣於95年2 月7 日執行
    完畢出監。
二、甲○○前於91年間因施用毒品案件，經本院以91年度毒聲字
    第500 號裁定送觀察、勒戒，因認有繼續施用毒品傾向，再
    由本院以91年度毒聲字第1025號裁定令入戒治處所施以強制
    戒治，復經本院以92年度毒聲字第111 號裁定停止戒治，而
    於92年2 月25日出所（接續執行徒刑），嗣於92年9 月14日
    強制戒治期滿，經臺灣屏東地方法院檢察署檢察官於92年10
    月2 日以92年度戒毒偵字第126 號為不起訴處分確定。詎仍
    不知戒除毒癮，竟於強制戒治執行完畢釋放後5 年內，基於
    施用第二級毒品甲基安非他命之犯意，於97年3 月24日下午
    某日許，在其停放於屏東縣東港鎮○道路旁之車牌號碼4006
    －MH號自小客車內，以甲基安非他命置入吸食器玻璃球內再
    點火燒烤吸食煙霧之方式施用第二級毒品甲基安非他命1 次
    ，嗣甲○○因違反毒品危害防制條例案件經發布通緝，而於
    97年3 月26日15時10分許，駕駛上開自小客車，行經屏東縣
    枋寮鄉○○村○○路與中華路口時，為警緝獲到案，並扣得
    其所有含有第二級毒品甲基安非他命成分之吸食器玻璃球1
    支。
三、案經屏東縣警察局枋寮分局報告臺灣屏東地方法院檢察署檢
    察官偵查起訴及移送併案審理。
    理  由
一、本案被告甲○○所犯為死刑、無刑徒刑或最輕本刑為3 年以
    上有期徒刑以外之罪，其於準備程序中就被訴事實為有罪之
    陳述，經法官告知簡式審判程序之旨，並聽取公訴人之意見
    後，依刑事訴訟法第273 條之1 第1 項規定，裁定進行簡式
    審判程序，合先敘明。
二、上開事實，業據被告甲○○於本院審理時坦承不諱，且被告
    為警查獲時採尿送驗結果，呈甲基安非他命之陽性反應，有
    正修科技大學超微量研究科技中心97年4 月11日R00-0000-0
    00號檢驗報告1 紙在卷可證，復有吸食器玻璃球1 支扣案足
    憑；上述吸食器玻璃球1 支，經屏東縣警察局枋寮分局建興
    派出所警員以臺灣尖端先進生技醫藥股份有限公司製造之毒
    品簡易快速篩檢試劑初步檢驗結果呈甲基安非他命陽性反應
    ，顯然沾附有第二級毒品甲基安非他命成分之事實，此有上
    開檢驗報告表1 紙及照片1 幀在卷可按（見枋警偵字第0970
    004351號卷第28、33頁）。上述鑑驗結果，均係檢驗機關本
    於專業知識及以精密儀器或科學檢驗方法所得之結論，自可
    憑信，足見被告自白與事實相符，堪以採信。又被告前於91
    年間因施用毒品案件，經本院以91年度毒聲字第500 號裁定
    送觀察、勒戒，因認有繼續施用毒品傾向，再由本院以91年
    度毒聲字第1025號裁定令入戒治處所施以強制戒治，復經本
    院以92年度毒聲字第111 號裁定停止戒治，而於92年2 月25
    日出所（接續執行徒刑），嗣於92年9 月14日強制戒治期滿
    ，經臺灣屏東地方法院檢察署檢察官於92年10月2 日以92年
    度戒毒偵字第126 號為不起訴處分確定，有臺灣屏東地方法
    院檢察署刑案資料查註紀錄表及臺灣高等法院被告前案紀錄
    表各1 份在卷可參。從而，本件事證明確，被告經觀察勒戒
    、強制戒治執行完畢釋放後，5 年內再犯本件施用毒品之犯
    行堪予認定。
三、查甲基安非他命屬毒品危害防制條例第2 條第2 項第2 款所
    稱之第二級毒品，不得持有、施用，被告甲○○竟持以施用
    ，核其所為，係犯同條例第10條第2 項之施用第二級毒品罪
    。其施用前持有甲基安非他命之低度行為，應為施用之高度
    行為所吸收，不另論罪。檢察官移送本院併案審理部分（97
    年度偵字第1005號），因與本件起訴事實相同，本院自應一
    併審理，附此敘明。查被告前於94年間因竊盜案件，經本院
    以94年度簡字第729 號判決判處有期徒刑4 月確定，嗣於95
    年2 月7 日執行完畢出監，有臺灣屏東地方法院檢察署刑案
    資料查註紀錄表及臺灣高等法院被告前案紀錄表各1 份在卷
    可按，其受有期徒刑之執行完畢後，5 年之內故意再犯有期
    徒刑以上之罪，為累犯，應依刑法第47條第1 項之規定加重
    其刑。爰審酌被告素行非佳，此有卷附之臺灣高等法院被告
    前案紀錄表1 份可參，且被告經觀察勒戒、強制戒治及刑事
    科刑處罰後，仍未能戒除毒癮，顯見其無戒毒悔改之意，惟
    其施用毒品之次數僅1 次，犯罪後坦認犯行，態度尚稱良好
    及檢察官具體求刑等一切情狀，量處如主文所示之刑。至扣
    案之玻璃管吸食器1 組，被告陳明係先前施用第二級毒品甲
    基安非所用工具，且經警以臺灣尖端先進生技醫藥股份有限
    公司製造之毒品檢驗試劑初步檢驗結果呈甲基安非他命陽性
    反應，已如上述，則因沾有第二級毒品甲基安非他命成分，
    與第二級毒品甲基安非他命無法分離，應依毒品危害防制條
    例第18條第1 項前段規定沒收銷燬之。
據上論斷，應依刑事訴訟法第273 條之1 第1 項、第299 條第1
項前段，毒品危害防制條例第10條第2 項、第18條第1 項前段，
刑法第11條、第47條第1 項，判決如主文。
本案經檢察官顏珮珊到庭執行職務
中    華    民    國    97    年    6     月    30    日
                  刑事第二庭    法  官  陳海寧
以上正本證明與原本無異。
如不服本判決應於收受本判決送達後10日內向本院提出上訴書狀
，其未敘述上訴理由者，並得於提起上訴後10日內向本院補提理
由書狀（均須按他造當事人之人數附繕本）「切勿逕送上級法院
」
中    華    民    國    97    年    6     月    30    日
                                書記官  馮得弟
附錄本案論罪科刑法條
毒品危害防制條例第10條
施用第一級毒品者，處 6 月以上 5 年以下有期徒刑。
施用第二級毒品者，處 3 年以下有期徒刑。


司法院資訊處製作；財團法人民間司法改革基金會備份。
